臺灣高雄地方法院刑事判決　　　　　　　　　　　　九十三年度簡字第二三九號
　　聲　請　人　臺灣高雄地方法院檢察署檢察官
　　被　　　告　丙○○
　　被　　　告　乙○○
右列被告因偽造文書等案件，經檢察官聲請以簡易判決處刑 (九十三年度偵字第六○○三號），本院判決如左：
    主  文
乙○○行使偽造私文書，足以生損害於他人，累犯，處有期徒刑月，如易科罰金，
以佰元折算壹日。又共同行使偽造私文書，足以生損害於他人，累犯，處有期徒刑
月，如易科罰金，以參佰元折算壹日，中華電信室內電話業務申請書用戶簽章欄上
偽造之「甲○○」署押壹枚，偽造之「甲○○」印文壹枚均沒收。應執行有期徒刑伍
月，如易科罰金，以佰元折算壹日，中華電信室內電話業務申請書用戶簽章欄上偽
造之「甲○○」署押壹枚，偽造之「甲○○」印文壹枚均沒收。
丙○○共同行使偽造私文書，足以生損害於他人，處有期徒刑貳月，如易科罰金，以
佰元折算壹日，中華電信室內電話業務申請書用戶簽章欄上偽造之「甲○○」署押
壹枚，偽造之「甲○○」印文壹枚均沒收。
    事實及理由
一、乙○○曾於民國九十年間因毒品危害防制條例案件，經本院判處有期徒刑五月確
    定，而於九十年十月十五日易科罰金執行完畢，詎仍不知悔改，因曾於不知情之
    段貴滿位於高雄縣鳳山市黃埔新村住處見過林榮豐身份資料，明知未經林榮豐之
    同意，竟仍基於行偽造私文書之故意，於九十二年四月二十四日在高雄市某不詳
    地址之ＳＥＶＥＮ－ＥＬＥＶＥＮ店內，假冒林榮豐名義，填載購買遠傳電信股
    份有限公司（以下簡稱遠傳電信公司）易付卡之資料卡，表示林榮豐欲購買遠傳
    電信公司易付卡之意思，隨即交付與不知情之店員傳真回遠傳電信公司，而行使
    前開偽造之私文書，買得遠傳電信公司之0000000000號行動電話號碼
    使用，足以生損害於林榮豐。復另行起意，於同年五月間某日，因丙○○無法償
    還乙○○五千元之欠款，且丙○○、乙○○二人均無法申請中華電信股份有限公
    司（以下簡稱中華電信公司）之電話門號，乃與丙○○共同基於得不法利益之意
    圖及行使偽造私文書之故意，因乙○○曾受段貴滿委託代為辦理甲○○向銀行之
    貸款而持有甲○○之身分資料，明知未得甲○○之同意，仍於該月二十九日，由
    丙○○出面假冒甲○○名義向中華電信公司申請在丙○○高雄市○○區○○路二
    十七巷十九號之一住處安裝（○七）0000000號室內電話，及將該室內電
    話轉接至上開行動電話。不知情之中華電信公司承辦人員即通知不詳姓名之不知
    情外包商前往拉線安裝，再由乙○○以甲○○名義填寫中華電信公司室內電話業
    務申請書並於其上之用戶簽章欄偽簽甲○○之署押後交與丙○○，由丙○○偽刻
    甲○○之印章一枚後於該申請書用戶簽章欄上蓋用偽造之甲○○印文一枚，表示
    甲○○欲申請此室內電話並轉接至前開行動電話之意，再以將該申請書交由不詳
    姓名之外包商收回繳還中華電信公司之方式，行使偽造私文書，並藉此方式使中
    華電信公司限於錯誤，而詐得免付電話安裝費用及通話費用而使用中華電信公司
    提供之通信設備及服務之財產上不法利益共三千六百八十七元，足以生損害於甲○○及中華電信公司。嗣後該室內電話門號因積欠安裝費及通話費未繳，致甲○○家中所有申請之電話均遭停話，且甲○○九十二年十月三十日前往繳款發覺有
    異，報警處理始查知上情。
二、本件證據部分除更正「中華電信高雄營運處客戶欠費明細單」外，餘均引用檢察
    官聲請簡易判決處刑書所載。
三、核被告乙○○假冒林榮豐名義填寫申請卡申請易付卡之行為，係犯刑法第二百十
    六條、第二百十條之行使偽造私文書罪。被告乙○○、丙○○假冒他人名義偽填
    室內電話申請書申請室內電話之行為，係犯刑法第二百十六條、第二百十條之行
    使偽造私文書罪。被告二人施用詐術而安裝室內電話獲得免付安裝費及通話費而
    使用中華電信公司提供之通信設備及服務之財產上不法利益，係犯刑法第三百三
    十九條第二項詐欺得利罪。聲請意旨認被告係犯刑法第三百三十九條第一項之詐
    欺取財罪嫌，容有未洽，爰於不妨害起訴基本社會事實同一之範圍內，予以變更
    起訴法條。被告丙○○與乙○○間，就上開行使偽造私文書與詐欺得利罪間，有
    犯意聯絡及行為分擔，為共同正犯。被告二人就上開所犯所犯上開行使偽造私文
    書與詐欺得利罪二罪間，有方法結果之牽連關係，應從一重之行使偽造私文書罪
    處斷。被告乙○○先後所犯上開二次行使偽造私文書罪間，犯意各別，行為互異
    ，應予分論併罰。被告乙○○曾於九十年間因毒品危害防制條例案件，經本院判
    處有期徒刑五月確定，而於九十年十月十五日易科罰金執行完畢，有台灣高雄地
    方法院檢察署刑案資料查註紀錄表及台灣高等法院被告全國前案紀錄表可按，其
    於有期徒刑執行完畢後五年以內再犯有期徒刑以上之罪，為累犯，應依刑法第四
    十七條規定加重其刑。爰審酌被告二人冒名申請易付卡或室內電話門號，嚴重影
    響他人信用，及其犯罪動機、手段、次數、詐欺得利金額三千六百八十七元元與
    犯罪後坦承犯行態度尚佳等一切情狀，量處有如主文所示之刑，並諭知易科罰金
    之折算標準；被告乙○○部分則分別量處如主文所示之刑，並定其應執行之刑，
    且諭知易科罰金之折算標準，以資懲儆。扣案之中華電信室內電話業務申請書用
    戶簽章欄上偽造之「甲○○」署押一枚，偽造之「甲○○」印文一枚，不問屬於
    被告與否，均依刑法第二百十九條之規定宣告沒收。至被告乙○○於不詳地址之
    ＳＥＶＥＮ－ＥＬＥＶＥＮ店內，於遠傳電信公司易付卡之資料卡上偽造之署押
    ，因未扣案，且距今已一年有餘，應認已滅失無法尋獲，爰不予宣告沒收，附此
    敘明。
四、依刑事訴訟法第四百四十九條第一項、第三項、第四百五十條第一項、第四百五
    十四條第二項、第三百條，刑法第二百十六條、第二百十條、第三百三十九條第
    二項、第二百十九條、第四十七條、第四十一條第一項前段，罰金罰鍰提高標準
    條例第一條前段、第二條，逕以簡易判決處如主文所示之刑。
五、如不服本判決，得自收受送達之日起十日內，向本院提出上訴狀。
中      華      民      國    九十三    年      五      月    二十八    日
                                臺灣高雄地方法院刑事第二庭
                                    法  官    黃宣撫
右正本證明與原本無異。
                                    書記官    謝文心
中      華      民      國    九十三    年      六      月      三      日
附錄本案論罪科刑法條全文：
刑法第二百十六條
行使第二百十條至第二百十五條之文書者，依偽造、變造文書或登載不實事項或使登
載不實事項之規定處斷。
刑法第二百十條
偽造、變造私文書，足以生損害於公眾或他人者，處五年以下有期徒刑。
刑法第三百三十九條
意圖為自己或第三人不法之所有，以詐術使人將本人或第三人之物交付者，處五年以
下有期徒刑、拘役或科或併科一千元以下罰金。
以前項方法得財產上不法之利益或使第三人得之者，亦同。
前二項之未遂犯罰之。
